【裁判字號】    95,交聲,128
【裁判日期】    950731
【裁判案由】    聲明異議
【裁判全文】
臺灣嘉義地方法院交通裁定             95年度交聲字第128號
原處分機關   高雄市政府
受 處 分 人  甲○○
即 異 議 人
上列異議人即受處分人因違反道路交通管理處罰條例案件，對於
高雄市政府中華民國95年3月24日所為之處分（原處分案號：高
市府交裁字第裁32－Ｌ00000000號），向臺灣高雄地方法院聲明
異議，經臺灣高雄地方法院裁定管轄錯誤，移送本院，本院裁定
如下：
    主      文
異議駁回。
    理      由
一、按汽車駕駛人如行經有燈光號誌管制之交岔路口闖紅燈者，
    處新臺幣（下同）1800元以上5400元以下罰鍰，道路交通管
    理處罰條例第53條訂有明文。再依違反道路交通管理事件統
    一裁罰基準及處理細則第2條暨其附件基準表所示，駕駛小
    型車違反道路交通管理處罰條例第53條者，最少應處罰鍰27
    00元。又違反道路交通管理處罰條例第53條者，依同條例第
    63條第1項第3款規定，應記違規點數3點。
二、本件異議人即受處分人甲○○於95年2月4日12時55分許駕駛
    車號6091—ＦＣ號自用ㄧ般小客車，行經嘉義市○○○路
    321巷有燈光號誌管制之交岔路口紅燈左轉，適遇嘉義市警
    察局保安隊（下稱原舉發機關）林進忠員警當場攔停掣單舉
    發，異議人當場簽收，嗣異議人在逾越應到案期限15日內之
    95年3月2日向原處分機關申訴，原處分機關移請舉發機關查
    處結果，仍認異議人確有前揭違規行為，原處分機關乃依道
    路交通管理處罰條例第53條及違反道路交通管理事件統一裁
    罰基準表，裁處異議人罰鍰3600元，並依同條例第63條第1
    項第3款規定，記違規點數3點。
三、本件異議人來狀否認有前揭違規行為，其聲明異議意旨略為
    ：(1)本件違規地點在嘉義市內，異議人之住、居所地亦皆
    設於嘉義市內，故本件應由嘉義地方法院管轄；(2)嘉義市
    ○○街與林森東路321巷並無任何交岔口，故無管制燈號，
    異議人自無闖紅燈之可能；(3)異議人當時係因車上有幼兒
    受驚啼哭，欲趕快離去，始應員警要求而於舉發單上簽名，
    並非對於違規事實之承認，爰請求撤銷原處分，以免冤抑云
    云。
四、經查：
  (一)據證人即舉發員警林進忠到庭證稱：「該條路原名義教街
      某巷，後來開闢為義教東路，所以是記載有誤，我曾以申
      訴案件答辯書公文函覆異議人」、「違規人是在12時50分
      在義教東路上超越警車... 當時義教東路上號誌為紅燈，
      他立即由紅燈左轉由北向東行駛」、「他當場承認違規無
      異議，並親筆簽名」、「... 林森東路321巷的確有號誌
      」等語綦詳（見本院95年5月23日訊問筆錄），並當場提
      出函覆更正函文、現場地圖、照片、號誌圖等在卷可查，
      而受處分人起先雖爭執：「我也有拍照，321巷是證人要
      我停車之路口，不是我違規的路口」，然經檢視現場照片
      後亦坦承：「對證人所述沒有意見，我誤認那個路口是31
      9巷」（見同上訊問筆錄），復經本院勘查現場地圖及照
      片、號誌圖後，確認嘉義市○○○路與林森東路321巷口
      確實設有行車管制燈號，受處分人所辯該路口並無管制燈
      號，其自無闖紅燈之可能云云，顯無足採。
  (二)又交通警察掣單舉發違反道路交通管理處罰條例所列違規
      事實，本質上為行政處分，係公務員基於職務上權力，依
      法就特定具體事件所為具公法上效果之單方面行政行為，
      基於公務員為公法上行為具有公信力之原則，該行政行為
      當可被推定為真正，其據以依法處分之事實認定亦為正確
      無誤。本此公信原則，乃立法者賦予行政機關制定違反道
      路交通事件統一裁罰基準及處理細則，使勤務警員得當機
      處分（如該細則第23條）以達其維護交通秩序、安全之行
      政目的，反之，若謂公務員一切行政行為均需預留證據以
      證其實，則國家行政勢必窒礙難行，據此，刑事訴訟法就
      犯罪證據有關之規定中與屬行政秩序罰之交通違規裁罰本
      質不合之部分，自不在準用之列。從而，受處分人既未就
      執勤警員之舉發有誤提出相關證據以供調查，復查無任何
      證據足資證明其有捏造事實違法取締之情事，則執勤警員
      本其維護交通秩序、安全職責所為之舉發，自應受到合法
      、正確之推定。
五、從而，原處分機關依道路交通管理處罰條例第53條第1項、
    第63條第1項及違反道路交通管理事件統一裁罰基準表規定
    ，裁處受處分人3600元罰鍰並記違規點數3點之處分，核無
    違誤。本件聲明異議為無理由，應予駁回。
據上論斷，應依道路交通案件處理辦法第19條，裁定如主文。
中    華    民    國    95    年    7     月   31    日
                              交通法庭法  官  夏金郎
以上正本證明與原本無異
如不服本裁定應於送達後5日內向本院提出抗告狀。
中    華    民    國    95    年    7     月   31    日
                                      書記官  李彩娥


司法院資訊處製作；財團法人民間司法改革基金會備份。
